【裁判字號】    97,訴,1253
【裁判日期】    970926
【裁判案由】    違反毒品危害防制條例
【裁判全文】
臺灣臺南地方法院刑事判決              97年度訴字第1253號
公  訴  人  臺灣臺南地方法院檢察署檢察官
被      告  乙○○
上列被告因違反毒品危害防制條例案件，經檢察官提起公訴（97
年度撤緩毒偵字第108號），被告於準備程序期日就被訴事實為
有罪陳述，本院聽取當事人之意見後，經合議庭裁定由受命法官
獨任進行簡式審判程序，並判決如下：
    主  文
乙○○施用第一級毒品，累犯，處有期徒刑陸月，減為有期徒刑
參月，如易科罰金，以新臺幣壹仟元折算壹日。
    事  實
一、乙○○前曾因施用毒品案件，經臺灣臺南地方法院裁定令入
    戒治處所施以強制戒治，於民國92年6月18日停止戒治付保
    護管束釋放出所，於92年8月29日再因施用毒品案件，經同
    院以92年度毒聲字第1516號裁定撤銷停止戒治，令入戒治處
    所施以強制戒治，至92年11月7日執行完畢，嗣又曾因施用
    毒品案件，經同院以91年度訴字第1271號、92年度易字第10
    38號判決分別判處有期徒刑1年2月、7月，並合併定應執行
    刑為1年6月確定，於94年9月8日假釋付保護管束出監，復因
    另犯他案經撤銷假釋，於95年5月9日再入監執行殘刑5月24
    日，至95年11月1日執行完畢，詎其仍不知悔改，戒絕毒癮
    ，復於受上揭強制戒治執行完畢並釋放後5年內之96年2月28
    日凌晨2時，再基於施用第一級海洛因之犯意，在其位於臺
    南縣玉井鄉○○村○○街102號之住處，以針筒（未據扣案
    ）注射之方式，施用第一級毒品海洛因1次。嗣於同日下午
    ，主動前往臺南縣警察局玉井分局自首犯行，並經其同意後
    採集尿液，送驗結果呈嗎啡陽性反應而查悉上情。
二、案經臺南縣警察局玉井分局報請臺灣臺南地方法院檢察署檢
    察官偵查後先予以緩起訴處分後嗣經撤銷緩起訴處分起訴。
    理  由
一、本件被告所犯為死刑、無期徒刑、最輕本刑為三年以上有期
    徒刑以外之罪，亦非屬高等法院管轄之第一審案件，其於準
    備程序進行中，先就被訴事實為有罪之陳述，經法官告知簡
    式審判程序之旨，並聽取公訴檢察官之意見後，依刑事訴訟
    法第273條之1第1項、第273條之2等規定，裁定進行簡式審
    判程序，且不受同法第159條第1項、第161條之2、第161 條
    之3、第163條之1及第164條至第170條所規定證據能力認定
    及調查方式之限制，合先敘明。
二、前開事實，業據被告於本院審理時坦承不諱，而被告於96年
    2月28日下午1時40分許，經其同意後為警所採集之尿液，經
    送長榮大學毒物研究中心以酵素免疫分析法EIA篩檢及氣相
    層析質譜儀GC／MS檢驗結果，確呈現第一級毒品海洛因之代
    謝物即嗎啡之陽性反應，此有尿液送驗對照表、長榮大學毒
    物研究中心確認報告各1紙附卷可稽（警卷第9頁、偵查卷第
    10頁參見），足認被告此部分之任意性自白核與事證相符，
    應堪採信。再查，被告前曾因施用毒品案件，經本院裁定令
    入戒治處所施以強制戒治，於92年6月18日停止戒治付保護
    管束釋放出所，於92年8月29日再因施用毒品案件，經本院
    以92年度毒聲字第1516號裁定撤銷停止戒治，令入戒治處所
    施以強制戒治，至92年11月7日執行完畢，此有臺灣高等法
    院被告前案紀錄表1份附卷可按，被告於受強制戒治執行完
    畢並釋放後5年內，再犯本件毒品危害防制條例第10條第1項
    之罪，依法應予追訴。故本件事證明確，被告犯行堪以認定
    。
三、本件核被告所為，係犯毒品危害防制條例第10條第1項之施
    用第一級毒品罪。又被告持有第一級毒品海洛因並進而施用
    ，其持有之低度行為應為施用之高度行為所吸收，不另論罪
    。又被告對於警方尚未發覺之罪，主動前往警局自首進而接
    受裁判，爰依刑法第62條前段之規定減輕其刑。再查被告前
    曾因施用毒品案件，經本院以91年度訴字第1271號、92年度
    易字第1038號判決分別判處有期徒刑1年2月、7月，並合併
    定應執行刑為1年6月確定，於94年9月8日假釋付保護管束出
    監，復因另犯他案經撤銷假釋，於95年5月9日再入監執行殘
    刑5月24日，至95年11月1日執行完畢，此亦有臺灣高等法院
    被告前案紀錄表1份附卷足憑，故被告於受有期徒刑執行完
    畢後，5年內故意再犯本件有期徒刑以上之罪，依刑法第47
    條第1項規定，為累犯，應依法加重其刑，並先加而後減之
    。茲審酌被告前曾因施用毒品案件，經送強制戒治以及多次
    判刑確定並均執行完畢，本次原獲檢察官給予緩起訴處分令
    其參加毒品減害替代療法計畫，卻不知珍惜、趁機戒絕毒癮
    、革除惡習，仍繼續施用毒品，顯未能深切悔改並記取教訓
    ，戒癮意志力薄弱，惟念及被告施用毒品之犯行，在本質上
    乃屬自我戕害身心健康之行為，以及被告於警方未發覺犯罪
    前即行主動前往警局自首犯行，主動接受裁判，犯後並知坦
    承犯行，態度良好等一切情狀，量處如主文所示之刑，並依
    中華民國96年罪犯減刑條例之規定予以減刑後，諭知易科罰
    金之折算標準，以資儆懲。
四、據上論斷，應依刑事訴訟法第273條之1第1項、第299條第1
    項前段，毒品危害防制條例第10條第1項，刑法第11條前段
    、第62條前段、第47條第1項、第41條第1項前段，中華民國
    96年罪犯減刑條例第2條第1項第3款、第7條，判決如主文。
本案經檢察官甲○○到庭執行職務。
中    華    民    國    97    年    9     月    26    日
                  刑事第十一庭  法  官  林臻嫺
以上正本證明與原本無異。
如不服本判決應於收受本判決後10日內向本院提出上訴書狀，並
應敘述具體理由。如未敘述上訴理由者，應於上訴期間屆滿後20
日內向本院補提理由書狀（均須按他造當事人之人數附繕本）「
切勿逕送上級法院」。
                                書記官  蕭伊舒
中    華    民    國    97    年    9     月    26    日
附錄本案論罪科刑法條全文：
毒品危害防制條例第10條第1項：
施用第一級毒品者，處 6 月以上 5 年以下有期徒刑。


司法院資訊處製作；財團法人民間司法改革基金會備份。
